# 请问企业增资款分次打到基本账户，但账户金额一直出出进进的该怎么验资？

提问人：mrlf 时间：2011-12-28 21:25:46
我们已核对每一笔进出款， 没发现出资人直接抽回的， 但有划给出资人控制下的企业的，大家觉得这个算抽逃吗？ （我们认为会给人产生很大嫌疑，但企业不认可，不知哪里有相关规定没？）

回答人：chenyiwei
基本赞同。验资是非常注重法律形式的业务，且风险较大，应确保出资和验资均严格符合相关法律法规的形式要件。这种做法确实容易给人造成怀疑，尤其是划款给出资人投资的其他企业。